臺灣板橋地方法院交通事件裁定　　　　　　　　　九十一年度交聲字第一五九五號
　　原處分機關　臺北市交通事件裁決所
　　異　議　人
　　即受處分人　乙○○　男　二十二歲（民國○○○年○月○○日生）
右列受處分人因違反道路交通管理處罰條例案件，對於臺北市交通裁決所九十一年十
月十一日北市裁三字第駕裁二二─ＡＢＵ一八０二０一號所為之裁決處分（原舉發案
號：臺北市政府警察九十一年七月二十九日北市警交大字第ＡＢＵ一八０二０一號）
，聲明異議，本院裁定如左：
    主  文
異議駁回。
    理  由
一、原處分意旨略以：異議人即受處分人乙○○所有之車牌號碼ＢＶＳ─５９３號重
    型機車，於民國（下同）九十一年七月二十九日晚間八時二十九分許，行經臺北
    市○○區○○路與文昌路交岔口有燈光號誌管制之交岔路口之際，擅自闖越紅燈
    號誌右轉，適遭原舉發機關臺北市政府警察局士林分局交通分隊之執勤警員發現
    ，旋即示意其停車受檢，詎竟拒絕停車接稽查而逃逸，嗣由原舉發機關逕行舉發
    ，並移送原處分機關臺北市交通裁決所，依道路交通管理處罰條例第五十三條、
    第六十條第一項規定，裁處罰鍰新臺幣（下同）四千八百元，並依第六十三條第
    一項記違規點數四點，罰鍰限於九十一年十一月十日前繳納，逾期不繳納，自同
    年十一月十一日起易處吊扣駕駛執照五個月，並限於同年十一月二十五日前繳送
    ，逾期不繳送，自同年十一月二十六日起易處吊銷，並逕行註銷駕駛執照，駕駛
    執照吊（註）銷後，自九十一年十一月二十六日起一年內不得重新考領駕駛執照
    等語。
二、異議意旨略以：異議人於前述違規時間並未自行或轉借他人騎乘上開機車外出，
    亦無何等違規情事，詎誤遭舉發及裁處，殊屬不當，爰請求撤銷原處分云云。
三、經查：
  (1)本件異議人所有之車牌號碼ＢＶＳ─５９３號重型機車，於九十一年七月二十九
    日晚間八時二十九分許，行經臺北市○○區○○路與文昌路交岔口有燈光號誌管
    制之交岔路口之際，擅自闖越紅燈號誌右轉，適遭臺北市政府警察局士林分局交
    通分隊之執勤警員發現，旋即示意其停車受檢，詎竟拒絕停車接稽查而逃逸，乃
    由原舉發機關予以舉發等節，業據證人即當時執行舉發任務之臺北市政府警察局
    士林分局交通分隊警員甲○○於本院訊問時到庭證述綦詳，並有舉發違反道路交
    通管理事件通知單影本一份附卷可稽，異議人雖執前詞置辯，惟上開機車甫闖越
    紅燈號誌右轉之際，本件執行舉發任務警員適站立於該機車正前方中央車道，旋
    即揮棒暨鳴笛示意停車受檢，惟該機車騎士仍往內側車道閃躲逃逸離去，遂先行
    暫記其過程中所見聞記憶之該機車車號（ＢＶＳ─５９３）、廠牌（山葉）、顏
    色（銀），再以電腦連線監理資料進行比對，迨確認二者相符後，始填寫寄發舉
    發上開違反道路交通管理事件通知單等情，復據證人甲○○於本院訊問時到庭證
    述綦詳，本件原舉發機關之警員既已依一般舉發慣例踐履慎密之確認程序，並經
    核對無訛後始予舉發，自難遽認其間有因誤記車號而誤為舉發之疏失情形，再本
    院同時傳喚異議人及證人甲○○到庭訊問結果，證人甲○○對於上開機車之廠牌
    及顏色等項所陳內容，竟與異議人所陳內容不謀而合，參諸異議人對其當時是否
    有將上開機車轉借予他人使用一事，竟又含糊泛稱：「（當時有無借車給其他人
    使用？）沒有印象」等語（參見本院九十一年十一月十九日訊問筆錄第三頁），
    益徵異議人空言辯稱當日未自行或轉借他人騎乘上開機車外出云云，純屬事後圖
    卸推託之詞，要無足採。
  (2)次按逕行舉發違反道路交通管理事件，經汽車（含機車）所有人依通知單之應到
    案日期前到案，並告知違規駕駛人姓名、身分證統一編號及住址者，處罰機關應
    即另行通知違規駕駛人到案依法處理；逾應到案日期，處罰機關應依規定處罰該
    汽車所有人，違反道路交通管理事件統一裁罰標準及處理細則第二十四條定有明
    文。本件異議人所有之車牌號碼ＢＶＳ─５９３號重型機車，確有於九十一年七
    月二十九日晚間八時二十九分許，行經臺北市○○區○○路與文昌路交岔口有燈
    光號誌管制之交岔路口之際，擅自闖越紅燈號誌右轉，適遭臺北市政府警察局士
    林分局交通分隊之執勤警員發現，旋即示意其停車受檢，詎竟拒絕停車接稽查而
    逃逸，乃由原舉發機關予以舉發之事實，既已如上述，而本件舉發違反道路交通
    管理事件通知單，係定其應到案日期為九十一年八月三十日，亦有該舉發通知單
    影本一份在卷足憑，惟異議人先後於九十一年八月二十六日、同年十月十一日提
    出申訴及聲明異議之際，均未依上述規定陳明當時實際駕駛人為何人，有其申訴
    書影本一紙及聲明異議狀一份在卷可查，足見異議人並未於上述應到案日期前到
    案向處罰機關告知違規駕駛人姓名、身分證統一編號及住址，則原處分機關逕以
    該自用小客車車主即異議人本人為處罰對象，自屬適法有據。
  (3)末按汽車（含機車）駕駛人，行經有燈光號誌管制之交岔路口闖紅燈者，處一千
    八百元以上五千四百元以下罰鍰，道路交通管理處罰條例第五十三條定有明文；
    又汽車駕駛人，駕駛汽車有違反道路交通管理處罰條例之行為，經交通勤務警察
    或法令執行交通稽查任務人員制止時，不聽制止或拒絕停車接受稽查而逃逸者，
    處三千元以上六千元以下罰鍰，同條例第六十條第一項定有明文；另汽車駕駛人
    有違反道路交通管理處罰條例第六十條第一項規定之情形者，記違規點數一點，
    有違反同條例第五十三條規定之情形者，記違規點數三點，同規則第六十三條第
    一第一、三款分別定有明文。本件異議人汽車既確有前揭「行經有燈光號誌管制
    之交岔路口闖紅燈」及「違反處罰條例之行為，拒絕停車接受稽查而逃逸」之違
    規事實，異議人又未依違反道路交通管理事件統一裁罰標準及處理細則第二十四
    條規定，於其舉發違反道路交通管理事件通知單所定之應到案日期前到案，並告
    知違規駕駛人姓名、身分證統一編號及住址，原處分機關援引上述道路交通管理
    處罰條例規定對異議人為前揭處分，自屬適法有據，尚難認其有何違誤或不當之
    處。綜上所述，本件異議為無理由，應予駁回。
據上論斷，應依道路交通案件處理辦法第十九條，裁定如主文。
中      華      民      國      九十一      年    十一    月    二十九  日
                                        臺灣板橋地方法院交通法庭
                                            法  官  王  屏  夏
右正本證明與原本無異。
如不服本裁定，應於送達後五日內向本院提出抗告狀。
                                            書記官  楊  璧  華
中      華      民      國      九十一      年    十一    月    二十九  日
